【裁判字號】    90,上訴,2090
【裁判日期】    900822
【裁判案由】    毒品危害防制條例
【裁判全文】
臺灣高等法院刑事判決                            九十年度上訴字第二九號
    上  訴  人
    即  被  告  甲○○
右上訴人因違反毒品危害防制條例案件，不服臺灣台北地方法院八十九年度訴字第一
四一二號，中華民國九十年五月十八日第一審判決（起訴案號：臺灣台北地方法院檢
察署八十九年度偵字第八八五二號）提起上訴，本院判決如左：
    主  文
上訴駁回。
    事  實
一、甲○○明知安非他命已列為毒品危害防制條例所規範之第二級毒品，不得持有、
    轉讓，竟因借住其朋友翁啟宏所承租之臺北縣板橋市○○路五八號三樓處，乃基
    於無償轉讓安非他命之概括犯意，自民國八十九年二月起，連續多次在前開住處
    ，無償轉讓安非他命予翁啟宏、余寶二人（均另案審結）吸食。迄同年月二十八
    日二時許，為警在臺北市○○○路○段七三號前查獲，並扣得安非他命一小包，
    再循線於上開臺北縣板橋市○○路五十八號三樓住處查獲翁啟宏、余寶二人，復
    扣得甲○○所有之安非他命一小包（連同前揭安非他命一小包，合計淨重一．五
    八公克），始知上情。
二、案經臺北市政府警察局中山分局報告臺灣臺北地方法院檢察署檢察官偵查起訴。
    理  由
一、訊據被告甲○○矢口否認有何前揭之犯行，辯稱：其是與翁啟宏合購安非他命，
    翁啟宏是因為被其牽連，遭查獲吸食安非他命犯行，故一時氣憤而亂說，實際上
    渠並無轉讓行為；然翁啟宏在審理期間始終未出庭，無法與其對質，若能請翁啟
    宏到庭與其對質，自能證明其係清白云云。惟查，前揭犯罪事實，業據證人翁啟
    宏於警訊時供稱：「因我與同居人余寶共同承租於右址（按即台北縣板橋市○○
    路五十八號三樓），我提供其中一間房間免費供甲○○使用，而甲○○則免費提
    供安非他命供我與余寶使用」，經核與證人余寶於警訊時供稱：「我與甲○○是
    多年朋友，甲○○已與其妻離婚，目前暫借住我的住所，由於甲○○來來去去，
    所以未向其收取房租，也因此甲○○每次回來住時，會對我說：『妳工作這麼累
    ，要不要加油一下』，並供應我安非他命供我及同居人翁啟宏一起吸食，並未向
    我們收費。偶而會給他一千元至二千元供其零用」等語（見偵卷第七頁以下）大
    致相符，而證人翁啟宏復於檢察官偵查時亦供稱：被告甲○○有時來其住處會給
    一點安非他命等語（見台灣板橋地方法院檢察署八十九年度毒偵字第三五五三號
    卷第二十三頁背面），參以證人翁啟宏、余寶與被告甲○○乃係朋友關係（前揭
    警訊筆錄參照），並自八十九年二月間開始提供一間房間供被告甲○○居住，此
    業據被告甲○○於原審調查時供稱甚詳（見原審卷第七十四頁八十九年十二月十
    四日訊問筆錄），顯見被告甲○○與證人翁啟宏、余寶二人交情甚篤，衡情證人
    翁啟宏、余寶二人應無不約而同一致誣陷被告甲○○之理，且渠二人所述之情節
    又大致相符；況若證人翁啟宏、余寶二人果欲攀誣被告甲○○，大可於前揭警訊
    、偵查時虛指情節更為嚴重之販賣犯行，故證人翁啟宏、余寶二人前揭證述，堪
    認與事實相符，應可採信，被告甲○○前揭合購辯詞，顯屬避就飾卸之詞洵無足
    採，本案事證明確，其犯行堪予認定；又本案事證既業臻明確，被告甲○○復請
    求與證人翁啟宏、余寶二人對質云云，核無必要，附此敘明。
二、查安非他命係毒品危害防制條例第二條第一項第二款所規定之第二級毒品。核被
    告甲○○所為，係犯毒品危害防制條例第八條第二項之轉讓第二級毒品罪。又其
    轉讓第二級毒品安非他命前後非法持有安非他命之低度行為，為其非法轉讓安非
    他命之高度行為所吸收，均不另論罪。其先後多次轉讓第二級毒品安非他命之犯
    行，時間緊接，方法相同，觸犯構成要件相同之罪，顯係基於概括犯意為之，應
    依連續犯之規定論以一罪，並加重其刑。原審以上訴人罪證明確，適用毒品危害
    防制條例第八條第二項、刑法第十一條前段、第五十六條，審酌被告非法轉讓第
    二級毒品安非他命，對他人身心戕害甚鉅，並助長毒品之擴散及社會施用毒品之
    不良風氣，及其犯罪之動機、目的、手段、被告之品行、智識程度等一切情狀，
    處有期徒刑柒月。另敘明前開扣案之安非他命二小包（合計淨重共一‧五八公克
    ），因均係被告甲○○所有，且為供己施用之毒品，業經被告甲○○陳明在卷，
    惟並無證據證明與本件連續多次轉讓安非他命之犯行有關，爰不為沒收之宣告，
    公訴人認應併予宣告沒收，容有誤會云云。認事用法，均無不合，量刑亦屬適當
    ，被告上訴論旨，猶執陳詞，空言否認犯罪，指摘原判決不當，為無理由，應予
    駁回。
據上論斷，應依刑事訴訟法第三百六十八條，判決如主文。
本案經檢察官蔡薰慧到庭執行職務。
中    華    民    國      九十    年      八        月      二十二      日
                              臺灣高等法院刑事第八庭
                                  審判長法  官  蔡  秀  雄
                                        法  官  沈  宜  生
                                        法  官  楊  炳  禎
右正本證明與原本無異。
如不服本判決應於收受送達後十日內向本院提出上訴書狀，其未敘述上訴之理由者並
得於提起上訴後十日內向本院補提理由書（均須按他造當事人之人數附繕本）。
                                        書記官  廖  素  花
中    華    民    國       九十   年      八        月      二十三      日
附錄：本判決論罪科刑法條全文
毒品危害防制條例第八條
轉讓第一級毒品者，處一年以上七年以下有期徒刑，得併科新臺幣一百萬元以下罰
  金。
轉讓第二級毒品者，處六月以上五年以下有期徒刑，得併科新臺幣七十萬元以下罰
  金。
轉讓第三級毒品者，處三年以下有期徒刑，得併科新臺幣三十萬元以下罰金。
前三項之未遂犯罰之。


司法院資訊處製作；財團法人民間司法改革基金會備份。
